臺灣高等法院高雄分院刑事附帶民事訴訟判決
上　訴　人　
即　被　告　唐興隆
訴訟代理人　張永昌律師
　　　　　　陳煜昇律師
被上訴人
即　原　告　0000-0000（姓名、年籍及住址詳卷）
訴訟代理人　楊雪貞律師
上列當事人間因妨害性自主損害賠償附帶民事訴訟案件，上訴人
不服臺灣高雄地方法院民國100年6月15日第一審附帶民事訴訟判
決（99年度附民字第336號），提起上訴，本院判決如下：
    主  文
上訴駁回。
    事實及理由
一、被上訴人即原告0000-0000（下稱原告）起訴主張：上訴人
    即被告唐興隆（下稱被告）利用原告境遇不順，向原告佯稱
    能為其改運、消災解厄，騙得原告同意改運，於進行改運儀
    式時，利用原告不知或不及抗拒，違反原告之意願，對原告
    為強制性交得逞；被告復未經原告之同意，拍攝以其性器進
    入原告性器之性交過程，及原告全身赤裸之影片等犯罪事實
    ，業經檢察官提起公訴，被告對原告為強制性交及竊錄非公
    開活動、身體隱私部位，已造成原告身體、健康、名譽等人
    格權遭受重大侵害，其身心受有重創而有重大損害，為此依
    民法第184 條第1 項及第195 條第1 項前段規定，請求被告
    賠償原告精神慰撫金等語。並聲明：(一)被告應給付原告新臺
    幣（下同）100 萬元（就強制性交部分，請求被告給付50萬
    元；就妨害秘密部分，請求被告給付50萬元，共100 萬元）
    ，及自起訴狀繕本送達之翌日起至清償日止，按週年利率百
    分之五計算之利息；(二)願供擔保，請准宣告假執行。
二、被告則以：被告對原告為上開性交及錄影行為，係經原告之
    同意及知悉云云，資為抗辯。並聲明：原告之訴及假執行之
    聲請均駁回。
三、按附帶民事訴訟之判決，應以刑事訴訟判決所認定之事實為
    據，刑事訴訟法第500 條前段定有明文。本件原告主張遭被
    告以違反其意願之方法，為強制性交得逞，及被告未經原告
    同意，竊錄原告非公開活動、身體隱私部位等事實，業經臺
    灣高雄地方法院以99年度訴字第230 號刑事判決，認被告係
    犯強制性交罪，判處有期徒刑4 年，又犯竊錄他人非公開活
    動、身體隱私部位罪，處有期徒刑6 月，減為有期徒刑3 月
    ，並經本院以100 年度侵上訴字第1381號刑事判決駁回被告
    之上訴在案（其中竊錄原告非公開活動、身體隱私部位之妨
    害秘密罪部分，業經判決確定），自堪信原告之主張為真實
    。
四、按因故意或過失，不法侵害他人之權利者，負損害賠償責任
    ；故意以背於善良風俗之方法，加損害於他人者亦同，民法
    第184 條第1 項定有明文。又不法侵害他人之身體、健康、
    名譽、自由、信用、隱私、貞操，或不法侵害其他人格法益
    而情節重大者，被害人雖非財產上之損害，亦得請求賠償相
    當之金額，民法第195 條第1 項前段亦定有明文。查被告對
    原告為強制性交行為，同時侵害原告之身體、健康及貞操，
    復竊錄原告之非公開活動、身體隱私部位，亦侵害原告之名
    譽、隱私，使原告身心受創，情節非輕，是以，原告請求被
    告給付非財產上之損害賠償，洵屬有據，應予准許。又按慰
    撫金之多寡，應斟酌雙方之身份、地位、資力與加害之程度
    及其他各種情形核定相當之數額，其金額是否相當，自應依
    實際加害情形與被害人所受之痛苦及雙方之身份、地位、經
    濟狀況等關係決定之。
五、原判決認原告此部分之請求為有理由，因而依民法第184 條
    第1 項前段、第195 條第1 項前段之規定，審酌原告為64年
    出生、已婚、高中畢業；被告為59年出生、國小畢業、擔任
    命理師之職業等情，有兩造之資料在卷可按，復審酌兩造之
    身分、地位、經濟狀況、被告之加害程度、侵害行為造成原
    告所受精神痛苦程度等一切情狀，認原告就強制性交部分，
    請求慰撫金50萬元為適當，就竊錄他人非公開活動、身體隱
    私部位部分，認原告請求50萬元，尚屬過重，應予酌減為10
    萬元，方屬允當。復敘明：按給付無確定期限者，債務人於
    債權人得請求給付時，經其催告而未為給付，自受催告時起
    ，負遲延責任。其經債權人起訴而送達訴狀，與催告有同一
    之效力；遲延之債務，以支付金錢為標的者，債權人得請求
    依法定利率計算之遲延利息；應付利息之債務，其利率未經
    約定，亦無法律可據者，週年利率為百分之五，民法第229
    條第2 項、第233 條第1 項及第203 條分別定有明文。從而
    ，原告本於民法第184 條第1 項前段、第195 條第1 項前段
    之侵權行為法律關係及前揭遲延債務法律規定，請求被告給
    付原告60萬元，及自附帶民事起訴狀繕本送達翌日即99年8
    月2 日起至清償日止，按週年利率百分之五計算之利息，洵
    屬正當，應予准許；逾此部分之請求，為無理由，應予駁回
    。又敘明：本件所命給付已逾50萬元，並無民事訴訟法第38
    9 條第1 項第1 至3 款所定情形，且原告已陳明願供擔保聲
    請宣告假執行，於法尚無不合，爰准原告以20萬元為被告預
    供擔保後得為假執行，至原告敗訴部分，其假執行之聲請即
    失所附麗，應予駁回。經核原判決認事用法均無違誤，命被
    告給付原告之金額，及准原告預供擔保得為假執行之金額，
    均屬允當。被告上訴意旨，否認強制性交部分之犯罪，認原
    告無權要求此部分之賠償；並認竊錄原告非公開活動、身體
    隱私部位之錄影，係被告自己收藏，並未對外散佈，原判決
    此部分判處被告應給付原告10萬元，實屬過高，因而指摘原
    判決對被告不利部分有所不當，求予將該部分廢棄，並駁回
    原告該部分之訴，為無理由，應予駁回。
六、本件事證已臻明確，兩造其餘主張、陳述及所提之證據，核
    與判決結果無影響，爰不再逐一予以論述，附此敘明。
據上論結，本件上訴為無理由，依刑事訴訟法第490 條前段、第
368 條，判決如主文。
中    華    民    國  100     年    12    月    9     日
                    刑事第六庭  審判長法  官  翁慶珍
                                      法  官  石家禎
                                      法  官  孫啟強
以上正本證明與原本無異。
不得上訴。
中    華    民    國   100    年    12    月    9     日
                                      書記官  劉鴻瑛